臺灣南投地方法院刑事裁定
110年度聲字第619號
聲  請  人  
即  被  告  王景恒




上列聲請人即被告因違反毒品危害防制條例案件（110 年度訴字
第260 號），對於本院受命法官於中華民國110 年10 月26 日所
為羈押處分不服，聲請撤銷，本院合議庭裁定如下：
    主  文
聲請駁回。
    理  由
一、聲請意旨略以：被告王景恒雖於偵查中曾與證人陳述不符，
    但被告嗣後已坦承犯行，並與證人證詞相符，且有監聽譯文
    、開戶資料及匯款明細，並無事實足認被告有串證之虞，並
    欠缺羈押及禁見之必要；被告於偵查中均坦承犯行，也主動
    繳回犯罪所得，並積極配合，且已供出上游，不可能逃亡，
    請求撤銷原裁定，更為適當之裁定等語。
二、按對於審判長、受命法官、受託法官或檢察官所為關於羈押
    之處分有不服者，受處分人得聲請所屬法院撤銷或變更之（
    即準抗告）；聲請期間為5 日，自為處分之日起算，其為送
    達者，自送達後起算；抗告法院認為抗告無理由者，應以裁
    定駁回之，此規定於準抗告準用之；又受處分人得為撤銷或
    變更之聲請而誤為抗告者，視為已有聲請，刑事訴訟法第41
    6 條第1 項第1 款、第3 項、第4 項、第418 條第2 項後段
    分別定有明文。查被告之羈押程序係由承辦本案之受命法官
    一人於訊問後所為，係屬受命法官之處分，本件被告雖具狀
    所載為「刑事抗告狀」，然顯係誤聲請撤銷或變更為抗告，
    揆諸上開說明，應視為已有撤銷或變更原處分之聲請。又被
    告於民國110 年10 月26 日收受押票後，於同年月27日具狀
    提出向法務部○○○○○○○○提出準抗告，此有本院押票、本院送
    達證書及蓋有本院收文戳章之刑事抗告狀各1 紙在卷為證（
    見本院110 年度訴字第260 號卷第47、51頁、本院卷第5至9
    頁），堪認本件聲請並未逾法定期間。
三、次按被告經法官訊問後，認為犯罪嫌疑重大，而有下列情形
    之一，非予羈押，顯難進行追訴、審判或執行者，得羈押之
    ：一、逃亡或有事實足認為有逃亡之虞者。二、有事實足認
    為有湮滅、偽造、變造證據或勾串共犯或證人之虞者。三、
    所犯為死刑、無期徒刑或最輕本刑為5 年以上有期徒刑之罪
    ，有相當理由認為有逃亡、湮滅、偽造、變造證據或勾串共
    犯或證人之虞者，刑事訴訟法第101 條第1 項定有明文。而
    關於羈押與否之審查，其目的僅在判斷有無實施羈押強制處
    分之必要，並非認定被告有無犯罪之實體審判程序，故關於
    羈押之要件，無須經嚴格證明，以經釋明得以自由證明為已
    足。又羈押被告之目的，在於確保訴訟程序之進行、確保證
    據之存在及真實，以及確保刑罰之執行，而被告有無羈押之
    必要，法院自得就具體個案情節予以斟酌決定，如就客觀情
    事觀察，羈押在目的與手段之間衡量並無明顯違反比例原則
    之情形，即無違法或不當可言。另所謂「相當理由」，與刑
    事訴訟法第101 條第1 項第1 款、第2 款法文內之「有事實
    足認有……之虞」尚屬有間，其條件當較寬鬆。良以重罪常伴
    有逃亡、滅證之高度可能，係趨吉避凶、脫免刑責、不甘受
    罰之基本人性，倘一般正常之人，依其合理判斷，可認為該
    犯重罪嫌疑重大之人具有逃亡或滅證之相當或然率存在，即
    已該當「相當理由」之認定標準，不以達到充分可信或確定
    程度為必要。以量化為喻，若依客觀、正常之社會通念，認
    為其人已有超過百分之五十之逃亡、滅證可能性者，當可認
    具有相當理由認為其有逃亡、滅證之虞。再其認定，固不得
    憑空臆測，但不以絕對客觀之具體事實為限，若有某些跡象
    或情況作為基礎，即無不可。至相關之事實或跡象、情況，
    鑑於此非屬實體審判之核心事項，自以自由證明為已足。
四、經查：
(一)被告涉犯違反毒品危害防制條例案件，經臺灣南投地方檢察
    署檢察官提起公訴，由本院以110 年度訴字第260 號案件審
    理，經原受命法官訊問後，被告均坦承犯行，依扣案證物、
    證人之證述及通訊譯文等卷內相關卷證資料，認被告涉犯毒
    品危害防制條例第4 條第1 項、同法第8條第1項及藥事法第
    83條第1項之犯罪嫌疑重大；且被告所涉犯為最輕本刑5 年
    以上有期徒刑之罪，基於人性趨吉避凶之常態，有相當理由
    認有逃亡之虞，非予羈押顯難進行追訴，而有羈押之原因及
    必要；又被告偵查中供述曾與證人陳述不同，有事實足認有
    勾串證人之虞，亦有羈押之原因，非予羈押顯然進行追訴、
    審判，有羈押之必要，於110年10月26日對被告為羈押處分
    ，並禁止接見通信，業經核閱本院110 年度訴字第260號刑
    事卷宗無訛 。
(二)被告雖以前揭理由聲請撤銷原羈押處分。但經本院調閱上開
    案件相關卷宗影本，認原羈押處分已說明從被告自白、證人
    證言及卷內證據，已可釋明被告涉犯毒品危害防制條例第4 
    條第1 項、同法第8條第1項及藥事法第83條第1項之犯罪嫌
    疑重大；又被告供述曾前後不一，且與證人證述亦曾不相符
    ，而販賣毒品案件中常以購毒者之證詞作為主要證據，且被
    告於案件終結前爭執購毒者偵查中證詞之證據能力亦非少數
    ，購毒者證詞之證據方法復難以其他方式保全，則原羈押處
    分因而認被告有勾串證人之虞，並禁止接見通信，衡量訴訟
    進行程度（本案尚未進行準備程序及審理程序）、確保證據
    存在，而認有羈押之原因與必要，並無違反比例原則；且被
    告所犯毒品危害防制條例第4 條第1 項之販賣第一級毒品罪
    ，為最輕本刑5年以上有期徒刑之重罪，次數也非單一，日
    後如經有罪判決確定，刑期自然不短，良以重罪經常伴有逃
    亡之高度可能性，此乃趨吉避凶、不甘受罰之基本人性，被
    告具有規避審判或執行之高度可能性，而非只是單純猜測之
    詞，客觀上有相當理由可以判斷被告有逃亡之虞，權衡國家
    刑事司法權之有效行使、被告人身自由受限制之程度，原羈
    押處分以此認為有羈押之原因與必要，亦無違反比例原則。
(三)綜上所述，本案經原受命法官訊問後，並審酌卷內資料及其
    他一切情事，以被告具有前揭羈押之原因，認被告有羈押之
    必要，而於110 年10月26日所為羈押處分，本院審酌上開各
    情，核無不當或違誤之處。被告以上開準抗告事由指摘原羈
    押處分違法不當，聲請撤銷原羈押處分，為無理由，應予駁
    回。
五、依刑事訴訟法第416 條第4 項、第412 條，裁定如主文。
中　　華　　民　　國　　110 　年　　11　　月　　19　　日
　　　　　　　　　刑事第三庭    審判長法　官　何玉鳳
　　　　　　　　　                    法  官  李怡貞
　　　　　　　　　                    法  官  吳宗育
以上正本證明與原本無異。
本裁定不得抗告。　　　　　　　　　
      　　　　　　　　　　　　　　　　書記官　
中　　華　　民　　國　　110 　年　　11　　月　　19　　日